【裁判字號】    98,沙簡上,771
【裁判日期】    980930
【裁判案由】    偽造文書
【裁判全文】
臺灣臺中地方法院刑事判決           98年度沙簡上字第771號
上  訴  人
即  被  告  丙○○
上列上訴人因偽造文書案件，不服本院沙鹿簡易庭中華民國98年
6月30日98年度沙簡字第310號第一審刑事簡易判決（聲請簡易判
決處刑案號：98年度偵字第8359號），提起上訴，本院管轄之第
二審合議庭判決如下︰
    主  文
上訴駁回。
丙○○緩刑貳年，緩刑期間付保護管束。
    犯罪事實及理由
一、本案經本院審理結果，認第一審簡易判決認事用法及量刑均
    無不當，應予維持，並引用第一審判決書記載之事實、證據
    及理由（如附件）。
二、上訴人即被告丙○○（下稱被告）上訴意旨略以：其罹有情
    感性精神疾病，每天須按時服藥控制病情，因一時糊塗而冒
    用被害人朱乾玉之駕駛執照，感到非常後悔，本案經原審判
    處有期徒刑2月，其尚需負擔家中妻兒生計，無力繳納易科
    之罰金，原審判刑實感太重，且其已與被害人朱乾玉之母甲
    ○○達成和解，獲得原諒，請求給予緩刑機會等語。經查：
(一)被告罹有情感性精神病，經鑑定為中度精神障礙之人等情，
    固有中華民國身心障礙手冊、全民健康保險重大傷病免自行
    部份負擔證明卡各1份在卷可憑。然被告於警詢、偵查中均
    就其本案行使偽造私文書之犯行坦承不諱，且能針對犯罪情
    節詳為供述，語意清晰，並於本院行準備程序時自承：「我
    在罰單簽朱乾玉的名字時，我知道是簽別人的名字」等語，
    則其行為時之思考、認知及表達能力並未因罹患上開精神疾
    病而受有影響，足認其於行為時，並無因精神障礙，致不能
    辨識其行為違法或欠缺依其辨識而行為之能力，或致其辨識
    行為違法或依其辨識而行為之能力，顯著減低之情形，自與
    刑法第19條規定之要件不符，本院自無從予以不罰或減輕其
    刑。
(二)復按量刑之輕重，係事實審法院得依職權自由裁量之事項，
    茍已斟酌刑法第57條各款所列情狀而未逾越法定刑度，則不
    得遽指為違法；又刑罰之量定屬法院自由裁量之職權行使，
    但仍應審酌刑法第57條所列各款事由及一切情狀，為酌量輕
    重之標準，並非漫無限制，在同一犯罪事實與情節，如別無
    其他加重或減輕之原因，下級法院量定之刑，亦無過重或失
    輕之不當情形，則上級法院對於下級法院之職權行使，原則
    上應予尊重。本案被告所犯之行使偽造私文書罪，其法定刑
    為「5年以下有期徒刑」，原審已審酌刑法第57條規定各款
    情形，而於法定刑度內量處被告有期徒刑2月，並諭知易科
    罰金之折算標準，尚無違罪刑相當原則，被告前開上訴聲明
    並未具體指摘原審科刑判決有何違法或不當之處，其上訴為
    無理由，應予駁回。
三、末查，被告前未曾因故意犯罪受有期徒刑以上刑之宣告，此
    有臺灣高等法院被告前案紀錄表及臺灣臺中地方法院檢察署
    刑案資料查註紀錄表各1份在卷可憑，復與被害人朱乾玉之
    母甲○○達成和解，有和解書1份附卷可參，且其確罹有情
    感性精神疾病，已如前述，本院綜核各情，認被告經此刑之
    宣告後，應知警惕而無再犯之虞，認其所受宣告之刑，以暫
    不執行為適當，依刑法第74條第1項第1款規定，併予宣告緩
    刑2年，並為導正其正確守法觀念，於緩刑期間付保護管束
    ，兼觀後效並啟自新。
據上論斷，應依刑事訴訟法第455條之1第1項、第3項、第373條
、第368條，刑法第74條第1項第1款、第93條第1項，判決如主文
。
本案經檢察官乙○○到庭執行職務。
中    華    民    國    98    年    9     月    30    日
                         臺灣臺中地方法院刑事第5庭
                             審判長法  官  張靜琪
                                   法  官  莊嘉蕙
                                   法  官  丁智慧
上正本證明與原本無異。
不得上訴。
                                      書記官   林錦源
中    華    民    國    98    年    9     月    30    日


司法院資訊處製作；財團法人民間司法改革基金會備份。
